【裁判字號】    97,抗,183
【裁判日期】    970912
【裁判案由】    本票裁定
【裁判全文】
臺灣桃園地方法院民事裁定               97年度抗字第183號
抗  告  人  甲○○
上列抗告人因與相對人福灣企業股份有限公司間本票裁定事件，
對於民國97年7 月29日本院司法事務官97年度司票字第5360號裁
定提起抗告，本院裁定如下：
    主  文
抗告駁回。
抗告程序費用新臺幣壹仟元由抗告人負擔。
    理  由
一、抗告意旨略以：相對人所執有原裁定主文所示本票（下稱系
    爭本票），係第三人崴登企業有限公司（下稱崴登公司）於
    民國（下同）96年1 月18日因購車貸款所簽發，而抗告人當
    時雖為崴登公司之法定代理人，然並無使崴登公司發生給付
    不能之情事，且於97年2 月26日崴登公司之法定代理人已移
    轉予第三人何世昕並完成登記，崴登公司及法定代理人何世
    昕縱有發生給付不能情事，均與抗告人無涉，並聲明原裁定
    廢棄等語。
二、按執票人向本票發票人行使追索權時，得聲請法院裁定後強
    制執行，此於票據法第123 條定有明文。又本票執票人依上
    開法條之規定，聲請法院裁定及抗告法院之裁定，法院均僅
    就本票形式上之要件是否具備予審查為已足，依非訟案件程
    序以審查強制執行許可與否，並無確定實體上法律關係存否
    之效力，如發票人就票據債務之存否有爭執時，應由發票人
    提起確認之訴，以資解決，此於最高法院56年台抗字第714
    號、57年台抗字第76號均著有判例，是關於實體上之爭執，
    於非訟程序中不得加以審究。
三、經查，本件相對人執有抗告人為共同發票人之系爭本票，屆
    期提示尚有如原裁定主文所示金額未獲付款，遂依票據法第
    123 條規定聲請裁定許可強制執行等情，業據本院依職權調
    閱本院簡易庭97年度司票字第5360號卷宗核閱屬實。而相對
    人提出之系爭本票，已記載發票人、發票日、付款地及票面
    金額，符合本票形式上之要件。又按在票據上簽名者，依票
    上所載文義負責，票據法第5 條前段定有明文。抗告人既於
    系爭本票上簽名為共同發票人，則原裁定予以准許，形式上
    審查即無不合。至於抗告人上揭所稱其已非崴登公司法定代
    理人云云，縱令屬實，亦係其與相對人間實體上法律關係之
    爭執問題，依首揭法律規定及最高法院判例意旨，應由抗告
    人另行提起訴訟，以資解決，並非本件非訟程序所得審究，
    從而，本件抗告意旨指摘原裁定不當，求予廢棄，為無理由
    ，應予駁回。
四、依非訟事件法第46條、第21條第2 項、第24條第1 項，民事
    訴訟法第495 條之1 第1 項、第449 條第1 項、第78條，裁
    定如主文。
中    華    民    國    97    年    9     月    12    日
                  民事第二庭審判長法  官  劉克聖
                                  法  官  卓立婷
                                  法  官  尹  良
以上正本係照原本作成
不得再抗告。
中    華    民    國    97    年    9     月    12    日
                                  書記官  古秋梅


司法院資訊處製作；財團法人民間司法改革基金會備份。
